臺灣花蓮地方法院刑事判決
111年度金訴字第26號
公  訴  人  臺灣宜蘭、花蓮地方檢察署檢察官
被      告  羅胤綸




選任辯護人  曾泰源律師（法扶律師）
上列被告因違反洗錢防制法等案件，經檢察官提起公訴（臺灣宜
蘭地方檢察署110年度偵字第7270號）及移送併辦（臺灣花蓮地
方檢察署111年度偵字第4681號），本院裁定改行簡式審判程序
，判決如下：
    主  文
羅胤綸幫助犯洗錢防制法第十四條第一項之洗錢罪，處有期徒刑
二月，併科罰金新臺幣五千元，罰金如易服勞役，以新臺幣一千
元折算一日。緩刑二年，並應依附表所示金額及方式支付被害人
損害賠償。
    事實及理由
一、查被告羅胤綸本案所犯非死刑、無期徒刑、最輕本刑為3年
    以上有期徒刑之罪，或高等法院管轄第一審之案件，其於本
    院準備程序進行中，就被訴事實為有罪之陳述，經本院告以
    簡式審判程序之旨，並聽取檢察官及被告之意見後，由本院
    裁定改依簡式審判程序進行審理，是本案之證據調查，依刑
    事訴訟法第273條之2規定，不受同法第159條第1項、第161
    條之2、第161條之3、第163條之1及第164條至第170條規定
    之限制，合先敘明。
二、本案犯罪事實及證據，除起訴書犯罪事實欄一第5行之時間
    更正為「18時44分」、起訴書附表編號3第2次匯款金額更正
    為「4048」及證據補充「被告於本院準備程序及審理時之自
    白」外，餘均引用檢察官起訴書及併辦意旨書所載（如附件
    ）之記載。
三、論罪科刑
　㈠核被告所為，係犯刑法第30條第1項前段、同法第339條第1項
    幫助詐欺取財及刑法第30條第1項前段、洗錢防制法第14條
    第1項幫助洗錢等罪。
　㈡被告本案犯行，同時涉犯幫助詐欺取財罪與幫助洗錢罪，乃
    一行為觸犯數罪名之想像競合犯，依刑法第55條規定，應從
    一重之幫助洗錢罪處斷。
　㈢被告係對詐欺及洗錢之正犯資以助力而未參與其犯罪行為之
    實行，屬幫助犯，爰依刑法第30條第2項規定，減輕其刑。
    另按犯洗錢防制法第14條、第15條之罪，在偵查或審判中自
    白者，減輕其刑，同法第16條第2項定有明文。查被告就本
    案犯行，於本院審理時坦承不諱，應依前開規定減輕其刑，
    並依法遞減之。
　㈣爰審酌被告雖未實際參與詐欺取財及洗錢犯行，然其提供帳
    戶資料供詐欺集團充為詐欺犯罪之用，助長詐欺集團犯罪之
    橫行，並協助掩飾犯罪贓款去向，增加國家查緝犯罪及被害
    人尋求救濟之困難，危害社會秩序穩定及正常交易安全，造
    成被害人受有金錢損失，所為實不足取；惟念及被告於本院
    審理中終能坦承犯行，且願意賠償被害人，犯後態度良好；
    兼衡被告智識程度、生活經濟狀況等一切情狀，並考量被告
    犯罪之動機、目的、手段、提供帳戶數量、被害人所受損害
    等一切情狀，量處如主文所示之刑，並就罰金刑部分，諭知
    易服勞役之折算標準。
　㈤又被告未曾因故意犯罪受有期徒刑以上刑之宣告，有臺灣高
    等法院被告前案紀錄表附卷可稽，其因一時失慮，致罹刑典
    ，犯罪後於本院準備程序、審理時坦承犯行，堪認有所悔悟
    ，經此偵、審、科刑之教訓後，當知所警惕，信無再犯之虞
    ，本院認前開所宣告之刑，以暫不執行為適當，爰依刑法第
    74條第1項第1款規定，併宣告緩刑2年，以勵自新。再審酌
    被告已願意賠償被害人之損失，並已開始履行和解條件，有
    卷附之匯款單據可參，爰併依刑法第74條第2項第3款規定，
    命被告於緩刑期間內按附表所示方式支付損害賠償，以發揮
    附條件緩刑制度之立意，及避免短期自由刑執行所肇致之弊
    端，以期符合本案緩刑目的。被告於本案緩刑期間，倘違反
    上開緩刑負擔，情節重大，足認原宣告之緩刑難收其預期效
    果，而有執行刑罰之必要，得依刑法第75條之1第1項第4款
    規定撤銷其緩刑之宣告，附此敘明。
據上論斷，應依刑事訴訟法第273條之1第1項、第299條第1項前
段、第310條之2、第454條第2項，洗錢防制法第14條第1項、第1
6條第2項，刑法第11條、第30條第2項、第339條第1項、第55條
、第42條第3項、第74條第1項第1款、第2項第3款，刑法施行法
第1條之1第1項，判決如主文。
本案經檢察官薛植和提起公訴，檢察官陳貞卉移送併辦，檢察官
蕭百麟到庭執行職務。
中　　華　　民　　國　　111 　年　　12　　月　　8 　　日
　　　　　　　　　刑事第一庭    法　官　陳佩芬
以上正本證明與原本無異。
如不服本判決應於收受送達後20日內向本院提出上訴書狀，並應
敘述具體理由。其未敘述上訴理由者，應於上訴期間屆滿後20日
內向本院補提理由書(均須按他造當事人之人數附繕本)「切勿逕
送上級法院」。告訴人或被害人如對於本判決不服者，應具備理
由請求檢察官上訴，其上訴期間之計算係以檢察官收受判決正本
之日期為準。
辯護人依據刑事訴訟法第346條、公設辯護人條例第17條及律師
法第32 條第2項、第36條等規定之意旨，尚負有提供法律知識、
協助被告之義務（含得為被告之利益提起上訴，但不得與被告明
示之意思相反）。
因疫情而遲誤不變期間，得向法院聲請回復原狀。
中　　華　　民　　國　　111 　年　　12　　月　　8 　　日

                                書記官  呂姿穎 
所犯法條
洗錢防制法第14條
有第二條各款所列洗錢行為者，處七年以下有期徒刑，併科新臺
幣五百萬元以下罰金。
前項之未遂犯罰之。
前二項情形，不得科以超過其特定犯罪所定最重本刑之刑。
刑法第339條
意圖為自己或第三人不法之所有，以詐術使人將本人或第三人之
物交付者，處五年以下有期徒刑、拘役或科或併科五十萬元以下
罰金。以前項方法得財產上不法之利益或使第三人得之者，亦同
。
前二項之未遂犯罰之。
附表
編號 和解內容 1 被告願給付告訴人鄭皓文新臺幣（下同）49,121元，共分10期，第1期至第9期，自111年12月6日起，按月各於每月6日前給付告訴人鄭皓文4,921元，第10期僅須給付4,832元，並匯入告訴人鄭皓文所有之國泰世華銀行竹科分行帳戶（帳號詳卷）內，如有一期未給付，其後各期視為亦已到期。　 2 被告願給付告訴人顏伯翰53,016元，共分10期，第1期至第9期，自111年12月6日起，按月各於每月21日前給付告訴人顏伯翰5,302元，第10期僅須給付5,298元，並匯入告訴人顏伯翰所有之高雄建工郵局帳戶（帳號詳卷）內，如有一期未給付，其後各期視為亦已到期。 3 被告願給付告訴人林雅瑾10,484元，共分10期，第1期至第9期，自111年12月6日起，按月各於每月21日前給付告訴人林雅瑾1,048元，第10期須給付1,052元，並匯入告訴人林雅瑾所有之台北信維郵局帳戶（帳號詳卷）內，如有一期未給付，其後各期視為亦已到期。 4 被告願給付被害人黃邦羿33,127元，共分10期，第1期至第9期，自111年12月6日起，按月各於每月6日前給付被害人黃邦羿3,313元，第10期僅須給付3,310元，並匯入被害人黃邦羿所有之中國信託銀行新竹分行帳戶（帳號詳卷）內，如有一期未給付，其後各期視為亦已到期。 
附件：起訴書、併辦意旨書